Hospitaalplein 27, 2018 Antwerpen

□ (+32) 477-24-35-61 | **v**rgabriel@hotmail.com | **n** reinout-vranckx-99208470

Delen Private Bank 21 Mei, 2017

BP-building Jan Van Rijswijcklaan 162/11 2020 Antwerpen

Betreft: open sollicitatie

Geachte heer, mevrouw,

Al enige tijd merk ik bij mezelf de ambitie om een stap verder te zetten in mijn loopbaan. De Delen Private Bank trekt me vanwege haar onberispelijke reputatie bijzonder aan om me verder professioneel te kunnen ontplooien.

De voorbije jaren heb ik als Personal Advisor bij Deutsche Bank en Belfius Bank ruime ervaring en know-how opgedaan inzake het opvolgen van beleggingsportefeuilles van privilege en private cliënteel.

Ik ben ervan overtuigd dat ik met deze expertise een meerwaarde kan betekenen voor uw private bank.

Graag wil ik u mijn motivatie en curriculum vitae verduidelijken bij een persoonlijke onderhoud.

Met vriendelijke groeten,

Reinout Vranckx

Attached: Curriculum Vitae



PERSONAL ADVISOR

Hospitaalplein 27, 2018 Antwerpen

□ (+32) 477-24-35-61 | **v**rgabriel@hotmail.com | **n** reinout-vranckx-99208470

Doelstellingen_____

Commercieel, adviserend en dienstverlenend werken, toegespitst op de belangen en het profiel van de individuele cliënt, gedreven door ambitie en verantwoordelijkheid voor een positieve commerciële feedback.

Persoonlijke informatie _____

Geboortedatum 15 Februari, 1980 Geboorteplaats Antwerpen Nationaliteit Belg

Echtelijke staat Wettelijk Samenwonend – 2 kinderen

Opleiding_____

Karel de Grote-Hogeschool, Departement Handelswetenschappen en Bedrijfskunde

Antwerpen, België

Graduaat Bedrijfsbeheer - Financiën en Verzekeringen - met supplementaire studies Personen en Familierecht

1 Jun. 2005

2005 - 2007

Werkervaring_____

Belfius Bank Hoboken

Personal Advisor. 2009 - 2017

• Beheer van beleggingsportefeuilles van privilege en private cliënteel (retail en non-retail).

Deutsche Bank AG Schilde

Personal Advisor. 2007 - 2009

• Beheer van beleggingsportefeuilles van non-private en private cliënteel (P.I. service).

Fortis Insurance Belgium

Antwerpen-Berchem.

Dossierbeheerder.

• KMO - Levensverzekeringen (fiscaal en niet-fiscaal)

• Commercieel advies aan makelaars inzake de beleggingsverzekeringen (niet-fiscaal)

Software ____

OS. Windows, Linux.

Bedrijfsgerelateerd Profis, TPX, Prodant, Fox, MCCRM

Office Microsoft Office, OpenOffice,

Talen_

**** **Nederlands**, Moedertaal

**** **Engels**, Vlot spreken, lezen en schrijven

* **Duits**, Noties

*** **Frans**, Vlot spreken, lezen en schrijven